臺灣臺北地方法院民事判決
111年度訴字第2637號
原      告  黃隆豐  
被      告  百歐強幹細胞生醫科技股份有限公司

法定代理人  林方喬  
上列當事人間請求確認董事委任關係不存在等事件，本院於111
年7月28日言詞辯論終結，判決如下：
    主  文
確認原告與被告間董事之委任關係自民國一一一年七月二十八日
起不存在。
原告其餘之訴駁回。
訴訟費用由被告負擔。
    事實及理由
壹、程序部分
一、按公司與董事間訴訟，除法律另有規定外，由監察人代表公
    司，股東會亦得另選代表公司為訴訟之人，公司法第213條
    定有明文。所謂公司與董事間訴訟，無論由何人提起，均有
    其適用，且亦不限於其訴之原因事實係基於董事資格而發生
    ，即其事由基於個人資格所生之場合，亦包括在內（最高法
    院98年度臺抗字第844號裁定意旨參照）。查被告登記之代
    表人李冠霖於本件起訴前之民國110年9月10日死亡，此有被
    告公司變更登記表、李冠霖除戶戶籍謄本（卷第13-17頁）
    為憑，而原告主張其已非被告董事，揆諸前揭說明，應以監
    察人林方喬擔任被告之法定代理人。
二、按確認法律關係之訴，非原告有即受確認判決之法律上利益
    者，不得提起之；確認證書真偽或為法律關係基礎事實存否
    之訴，亦同，民事訴訟法第247條第1項定有明文。又按所謂
    即受確認判決之法律上利益，係指法律關係之存否不明確，
    原告主觀上認其在法律上之地位有不安之狀態存在，且此種
    不安之狀態，能以確認判決將之除去者而言（最高法院52年
    臺上字第1240號判例意旨參照）。查原告主張已終止兩造間
    董事委任契約，被告迄未辦理變更登記，堪認兩造間董事委
    任契約是否仍存在即有爭執，而此不安之狀態，得以對被告
    為確認判決除去之，是原告提起本件訴訟應有受確認判決之
    法律上利益。
貳、實體部分
一、原告主張：原告於110年4月17日向被告辭任董事，並經被告
    110年8月24日臨時股東會確認，被告迄未辦理變更登記塗銷
    董事名單中原告姓名。縱認原告所提董事辭職書誤載受文者
    （被告）名稱，仍以民事準備狀送達被告為終止兩造間委任
    關係之意思表示。兩造間董事委任關係自原告辭任被告董事
    即已不存在，爰提起本件訴訟等語，並聲明：㈠確認兩造間
    董事委任關係不存在；㈡被告應向經濟部商業司將原告董事
    之登記辦理註銷變更登記。
二、被告則以：原告所提董事辭職書記載受文者為「百歐強幹細
    胞稱依科技股份有限公司」，與被告公司名稱不符，應不生
    終止效力。被告110年8月24日臨時股東會係由原告於110年8
    月20日以LINE通知，召集程序不合法，應屬無效。原告前向
    被告股東林方喬稱其會處理被告與員工間勞資訴訟，並索取
    被告公司印章，被告之股東均未接獲任何記載原告主張事實
    之會記紀錄資料，原告主張已向被告辭職，顯不可採等語，
    資為抗辯，並聲明：原告之訴駁回。
三、得心證之理由：
  ㈠按公司與董事間之關係，除本法另有規定外，依民法關於委
    任之規定；當事人之任何一方，得隨時終止委任契約，公司
    法第192條第4項定有明文、民法第549條第1項分別定有明文
    。是公司董事得隨時辭任而終止其與公司間之委任關係，不
    以經股東會或董事會同意為要件。又按非對話而為意思表示
    者，其意思表示，以通知達到相對人時，發生效力，民法第
    95條第1項定有明文。查原告主張其以110年4月17日董事辭
    職書向被告終止董事委任關係，為被告所否認，觀諸原告所
    提董事辭職書記載受文者：「百歐強幹細胞『稱依』科技股份
    有限公司」等語，核與被告公司變更登記表所載之公司名稱
    不符，而原告復未提出送達回執證明被告於何時收受該董事
    辭職書，揆諸前揭規定，自難認原告主張其於110年4月17日
    終止兩造間董事委任關係為真實。至原告另提出110年8月24
    日臨時股東會會議紀錄雖記載：董事黃隆豐於今年4月
　　17日辭職，公司及各股東業已知曉，故確已無委任關係存在
    ，待李冠霖董事長後應即辦理公司變更登記事項，並進行改
    選董事等語（卷第21-22頁），惟上開臨時股東會會議紀錄
    未記載作成名義人為何人，已難認係真正文書而欠缺形式上
    之證據力，而被告復爭執該臨時股東會之合法性，是上開臨
    時股東會會議紀錄仍無從為原告有利之認定。
  ㈡原告另主張以民事準備狀送達被告為終止兩造間委任關係之
    意思表示，而被告已於111年7月28日本院言詞辯論期日當庭
    收受民事準備狀之情，有民事準備狀及其上繕本收受簽名（
    卷第117頁）可參，堪認原告終止兩造間董事委任關係之意
    思表示已於111年7月28日送達被告，兩造間董事委任關係自
    111年7月28日起即因原告終止而不存在，是原告請求確認兩
    造間董事委任關係自111年7月28日起不存在，為有理由，應
    予准許。逾此範圍，則無理由，應予駁回。
  ㈢至原告雖主張被告應向主管機關辦理註銷原告董事變更登記
    云云。惟按原告訴請確認兩造間董事長之委任關係不存在部
    分，已獲勝訴判決，其自可於判決確定後單獨持向主管機關
    申請變更登記，無請求被告協同辦理之必要，其仍請求被告
    協同辦理塗銷登記，欠缺權利保護要件（最高法院89年度臺
    上字第1146號判決意旨參照）。查兩造間之董事委任關係自
    111年7月28日起不存在，業如前述，揆諸前揭說明，原告得
    逕執勝訴確定判決向主管機關申請辦理公司變更登記，難認
    有何權利保護之必要。是原告請求被告向經濟部商業司將原
    告董事之登記辦理註銷變更登記，欠缺權利保護必要，應予
    駁回。
四、綜上所述，原告請求確認兩造間董事委任關係自111年7月28
    日起不存在，為有理由，應予准許。逾此範圍，則無理由，
    應予駁回。
五、本件事證已臻明確，兩造其餘攻擊防禦方法及證據，經本院
    斟酌後，核與判決結果不生影響，爰不另論述，併此敘明。
六、訴訟費用之負擔：民事訴訟法第79條。　　
中　　華　　民　　國　　111 　年　　8 　　月　　18　　日
                  民事第四庭    法　官　姚水文
以上正本係照原本作成。
如對本判決上訴，須於判決送達後20日內向本院提出上訴狀。如
委任律師提起上訴者，應一併繳納上訴審裁判費。　　　　　　
中　　華　　民　　國　　111 　年　　8 　　月　　18　　日
                                書記官  吳華瑋